臺灣高等法院臺南分院刑事判決　　　　　 九十一年度上易字第八五七號　　　Ｇ
　　　上　訴　人
　　　即　被　告　己　○　○
右上訴人因竊盜案件，不服臺灣雲林地方法院九十一年度易字第一三一號中華民國九
十一年四月三十日第一審判決（起訴案號：臺灣雲林地方法院檢察署九十年度偵字第
四七八九、五○八○號），提起上訴，本院判決如左：
      主      文
原判決關於己○○部分撤銷。
己○○共同連續攜帶兇器、毀壞安全設備竊盜，處有期徒刑壹年貳月。
      事      實
一、己○○與黃有嘉（另案由臺灣臺南地方法院檢察署檢察官偵辦中）基於共同意圖
    為自己不法所有之概括犯意連絡，連續於附表編號一、三所示之時間、地點，見
    如附表所示之被害人住處均未上鎖，竟約定輪流由其中一人把風，另一人徒手竊
    取金牌（詳細數額如附表編號一、三所示）；又與王玉麟（業經原審判處有期徒
    刑一年二月，未據王玉麟提起上訴而告確定）基於共同意圖為自己不法所有之概
    括犯意聯絡，先於附表編號二所示之時間、地點，見供桌上均有金牌供奉擺放，
    兩人遂約定由己○○把風，再由王玉麟徒手竊取丁○○所有之金牌一面；又於附
    表編號四所示之時間、地點，攜帶足供為兇器使用之破壞剪一支，由王玉麟把風
    ，己○○則持破壞剪剪斷甲○○住處後門門鎖之安全設備後，侵入甲○○住處竊
    取金牌二面、銀戒子二只、古錢幣二個、現金新台幣（下同）二十元，得手後走
    出屋外欲離去之際，為鄰人黃宗賢發覺有異，立即報警，而查獲上情。嗣己○○
    承前概括竊盜犯意，於九十年十二月二十三日下午某時，獨自一人先侵入雲林縣
    水林鄉大溝村一二四之十號李祺發住處即神明壇內（以上侵入住宅部分均未據告
    訴），徒手竊取庚○○所有擺放於該處之金牌一面後，旋再於同日下午二時二十
    分許，無故侵入雲林縣水林鄉大溝村八十號戊○○之住處大廳，著手欲竊取大廳
    神桌上擺放之金牌，惟尚未得手即為對鄰而居之陳俊明發覺報警查獲。
二、案經被害人戊○○訴由雲林縣警察局北港分局報請臺灣雲林地方法院檢察署檢察
    官偵查起訴。
    理  由
一、訊據上訴人即被告己○○僅坦承竊取被害人庚○○、及甲○○財物之行為，惟矢
    口否認有其他竊盜犯行，辯稱：其他部分伊並未竊取，在警局係警察叫伊承認，
    且伊未侵入戊○○住宅及竊取戊○○金牌未遂之行為云云。惟查：
  (一)右揭如附表所示之犯罪事實，業據被告己○○於警訊、偵查中及原審審理時坦白
    承認，核與共同被告王玉麟所供（偵字第四七八九號卷二八頁正反面）及被害人
    丙○○、丁○○、乙○○、甲○○指訴之情節大致相符，並經證人黃宗賢、林煙
    振（即發覺被告將竊取甲○○之金牌丟到水溝之人）分別證述屬實，復有贓物認
    領收據一紙、相片十張在卷可資佐證。此外，尚有破壞剪一支扣案可資佐證，事
    證明確，被告己○○此部分於警偵訊及原審審理時自白核與事實相符，足堪憑採
    。被告於本院翻異前供，空言否認，顯非可採。
  (二)訊據被告己○○坦承於右揭時地獨自竊取庚○○所有之金牌一面等事實，並經被
    害人庚○○指訴明確，復有贓物領據證明單一紙附卷可憑，被告己○○之自白與
    事實相符，堪以採信。
  (三)被告於九十年十二月二十三日下午二時二十分許，無故進入告訴人戊○○住處大
    廳，著手欲竊取大廳神桌上擺放之金牌，業據告訴人戊○○指訴及證人陳俊明到
    庭證述屬實，被告於偵查中亦坦白承認該案是伊自己一個人犯案的（偵字第四七
    八九號卷二四頁反面），該證人與被告素不相識，應無蓄意誣陷之理，且被告苟
    無侵入他人住處之異常舉動，該證人焉有特別注意及上前詢問之理，證人陳俊明
    之證詞應與事實相符，尚堪採信。
  (四)綜右所述，本件事證明確，被告前揭所辯，顯係事後卸責之詞，不足採信。被告
    竊盜犯行，堪以認定。
二、核上訴人即被告己○○竊取被害人丙○○、丁○○、乙○○、庚○○所有之金牌
    ，係犯刑法第三百二十條第一項之竊盜罪；又持破壞剪破壞門鎖竊取被害人甲○○之金牌，係犯刑法第三百二十一條第一項第二、三款之攜帶兇器、毀壞安全設
    備竊盜罪；又無故侵入告訴人戊○○之住處，著手欲竊取告訴人戊○○所有之金
    牌時即為人所發覺而不遂，係犯刑法第三百零六條第一項侵入住居罪及第三百二
    十條第三項、第一項之竊盜未遂罪。被告與王玉麟間就附表編號二、四部分，被
    告與黃有嘉間就附表編號一、三部分，互有犯意聯絡及行為分擔，均為共同正犯
    。被告侵入告訴人戊○○住處之目的在於竊盜，所犯侵入住居罪與加重竊盜罪之
    間，有方法結果之牽連關係，應從一重之加重竊盜罪處斷。公訴人就被告竊取庚○○金牌之犯罪時間及地點記載有誤，爰更正如事實欄所載。另被告侵入告訴人
    戊○○住宅並竊取金牌未遂之犯行，檢察官漏未起訴，惟此部分與論罪科刑部分
    有牽連犯及連續犯之裁判上一罪關係，為起訴效力所及，本院自得一併審究。又
    被告先後數次竊盜犯行，時間緊接，方法相同，並觸犯基本構成要件相同之罪名
    ，顯係基於概括犯意反覆為之，被告雖有既遂、未遂及加重、普通竊盜之分，仍
    應成立連續犯，應依刑法第五十六條之規定以攜帶兇器、毀壞安全設備之加重竊
    盜一罪論，並依法加重其刑。
三、原審對被告予以論罪科刑，固非無見；惟按科刑之判決書，須將認定之犯罪事實
    詳記於事實欄，然後於理由內逐一說明其憑以認定之證據，使事實與理由兩相一
    致，方為合法，倘事實欄已有敘及，而理由內未加說明，是為理由不備，理由已
    加說明，而事實欄無此記載，則理由失其依據。本件原判決主文及理由均認被告
    共同竊盜，惟事實欄則未記載被告與黃有嘉或王玉麟共同竊盜，致理由失其依據
    ，容有未洽。又按刑法第三百二十一條第一項第二款所謂毀越門扇牆垣，係指毀
    損或超越及踰越門扇牆垣而言。該條款所稱之「越」字，係指越入者而言，如係
    走入不得謂之「越」（最高法院二十二年上字第四五四號判例、二十四年七月民
    刑事庭會議決議意旨參看）。本件被告於剪斷甲○○住處後門門鎖之安全設備侵
    入甲○○住處，並無越入情形，乃原判決認係毀越安全設備竊取，自亦未洽。被
    告上訴意旨否認部分犯罪，固無足取，惟原判決既有可議，自應由本院將原審不
    當之判決，予以撤銷改判；爰審酌被告有毒品前科紀錄，坦承部分犯行，態度尚
    稱良好，年輕力壯，不思正途憑己勞力賺取所需，貪取他人財物之竊盜動機、侵
    入住宅行竊對被害人住居安寧所造成之危害及竊盜所得財物之價值等一切情狀，
    仍量處有期徒刑一年二月，以資懲儆。扣案之破壞剪一支，雖為被告與王玉麟二
    人竊盜所用，然二人否認為其所有，又無其他證據證明為被告二人所有，故不宣
    告沒收，併此敘明。
據上論結，應依刑事訴訟法第三百六十九條第一項前段、第三百六十四條、第二百九
十九條第一項前段、第五十六條、第三百零六條第一項、第三百二十一條第一項第二
款、第三款、第五十五條，罰金罰鍰提高標準條例第一條前段，判決如主文。
本案經檢察官張佩珍到庭執行職務。
中    華    民    國      九十一      年      八      月      二十      日
                                  臺灣高等法院臺南分院刑事第六庭
                                      審判長法官  楊    明    章
                                            法官  顏    基    典
                                            法官  高    明    發
右正本證明與原本無異。
不得上訴。
                                      法院書記官  李    梅    菊
中    華    民    國      九十一      年      八      月     二十二     日
附錄本判決論罪法條全文：
刑法第三百零六條：
無故侵入他人住宅、建築物或附連圍繞之土地或船艦者，處一年以下有期徒刑、拘役
或三百元以下罰金。
無故隱匿其內，或受退去之要求而仍留滯者，亦同。
刑法第三百二十一條：
犯竊盜罪而有左列情形之一者，處六月以上五年以下有期徒刑：
一  於夜間侵入住宅或有人居住之建築物、船艦，或隱匿其內而犯之者。
二  毀越門扇、牆垣或其他安全設備而犯之者。
三  攜帶兇器而犯之者。
四  結夥三人以上而犯之者。
五  乘火災、水災或其他災害之際而犯之者。
六  在車站或埠頭而犯之者。
前項之未遂罰之。
附表：
┌──┬───────┬─────┬──────┬─────┬─────┐
│編號│   犯罪時間   │ 犯罪地點 │ 竊盜方式   │ 被害人   │竊得財物  │
├──┼───────┼─────┼──────┼─────┼─────┤
│ 一 │ 90年10月31日 │ 雲林縣水 │ 己○○把風 │ 丙○○   │金牌一面  │
│    │ 上午8時許    │ 林鄉蘇秦 │ 黃有嘉下手 │          │值約新台  │
│    │              │ 一○一號 │            │          │幣五百元  │
├──┼───────┼─────┼──────┼─────┼─────┤
│ 二 │ 90年11月初某 │ 雲林縣水 │ 己○○把風 │ 丁○○   │金牌一面  │
│    │ 日           │ 林鄉蘇秦 │ 王玉麟下手 │          │（公訴人  │
│    │              │ 村順安路 │            │          │誤載三面）│
│    │              │ 十四號   │            │          │值約新台  │
│    │              │          │            │          │幣一千元  │
├──┼───────┼─────┼──────┼─────┼─────┤
│ 三 │ 90年11月4日  │ 雲林縣水 │ 黃有嘉把風 │ 乙○○   │金牌二面  │
│    │ 上午8時許    │ 林鄉蘇秦 │ 己○○下手 │          │約新台幣  │
│    │              │ 村順安路 │            │          │八百元    │
│    │              │ 十七號   │            │          │          │
└──┴───────┴─────┴──────┴─────┴─────┘
（續上頁）
┌──┬───────┬─────┬──────┬─────┬─────┐
│ 四 │ 90年11月22日 │ 雲林縣水 │ 王玉麟把風 │ 甲○○   │金牌二面  │
│    │ 上午11時45分 │ 林鄉後寮 │ 己○○以破 │          │古錢幣二  │
│    │              │ 八十八號 │ 壞剪剪斷門 │          │個、現金  │
│    │              │          │ 鎖後侵入   │          │二十元、  │
│    │              │          │            │          │銀戒子二  │
│    │              │          │            │          │只        │
└──┴───────┴─────┴──────┴─────┴─────┘
